【裁判字號】    89,上易,205
【裁判日期】    890229
【裁判案由】    賭博
【裁判全文】
臺灣高等法院刑事判決                  八十九年度上易字第二五號
    上  訴  人  臺灣臺北地方法院檢察署檢察官
    被      告  丙○○
    被      告  戊○○
    被      告  己○○
右上訴人因被告賭博案件，不服臺灣台北地方法院八十七年度簡上字第九八號，中華
民國八十八年十一月十六日第一審判決 (聲請簡易判決處刑書案號：臺灣台北地方法
院檢察署八十七年度偵字第三二一七號)提起上訴，本院判決如左：
    主  文
上訴駁回。
    理  由
一、本案經本院審理結果，認第一審判決對被告丙○○、戊○○、己○○為無罪之諭
    知，核無不當，應予維持，並引用第一審判決書記載之證據及理由如附件。
二、檢察官上訴意旨以：同案被告甲○○、丁○○、乙○○三人於警訊中已供陳被告
    三人確有參與賭博歷歷，而甲○○等三人之警訊筆錄均由同一警員徐國豪所製作
    ，僅時間先後有別而已，故該三份筆錄之用語難
    免相同，但如甲○○等三人確有
    如警訊筆錄內容之指述，自得採用。且依被告己○○之警訊筆錄亦載明賭博之賭
    客有被告戊○○、丙○○無誤，又同案被告乙○○為警查獲之初所為供述距事實
    較近、記憶清晰，干遇較少，其証言應較可信。原審未酌及此，逕為被告無罪諭
    知，尚有未洽等語。
三、經查：
(一)、同案被告乙○○、丁○○二人於本院中供稱參與賭博之人僅其二人與甲○○、
      張吳丸（未被移送）四人，其餘並未賭博，被告丙○○等三人並未參與賭博等
      語。其二人與被告藍俊德於本院調查中均指稱警訊筆錄載賭博之人有十一、十
      二人等並不實在，伊等均未供述警訊筆錄內容所載之供詞，伊等為趕著回家，
      未看警訊筆錄即簽名等語（詳本院八十九年一月三十一日警訊筆錄），故而同
      案被告乙○○、丁○○、甲○○等三人及被告金德等人之警訊筆錄是否與事實
      相符，即有疑問，自不能以該四人之警訊筆錄本身即認定自始不承認有參與賭
      博之上訴人即被告丙○○等三人確有參與本件賭博，而應另查明其他事証，以
      佐証乙○○等人之警訊筆錄是否與事實相符，方可斷定該乙○○等人之警訊筆
      錄是否可採。
(二)、本件案發地點乃中油公司所屬之瓦斯灌裝場司機休息室，平日為各廠商灌裝車
      司機均可自由出入，為一公眾得出入之場所，此有偵卷第六頁內政部警政署保
      安警察第二總隊第二大隊第二中隊檢查紀錄表在卷可按，衡諸常情，在該休息
      室之司機僅因前往灌裝瓦斯而暫時在該司機休息，彼等極有可能互不認識，故
      被告丙○○於本院調查中亦稱司機間除同公司外，彼此互不認識等語，即屬可
      信。故於警訊中，同案被告乙○○、丁○○、甲○○及被告己○○等人，是否
      可能於警訊時即明確指出其他全部在場司機之姓名，實有疑問，故該詳指全部
      在場司機姓名之警訊筆錄是否果真出於乙○○等人之供述，即非無疑。另依甲○○、張上隱二人於警訊中稱：扣案之賭資新台幣（以下同）一萬二千二百元
      乃在場之賭客陳榮耀等十二人所有，而乙○○之警訊筆錄則載該扣案之金錢為
      在場之賭客十一人所有等語（詳偵卷第七、九、十一頁筆錄），核其三人之供
      述，均與移送警局事實上僅移送甲○○等十人涉嫌賭博，而非十二人或十一人
      涉嫌之事實不符，且依移送機關之刑事案件報告書記載稱：涉嫌人甲○○等十
      人均坦承參與賭博不諱，核亦與卷內筆錄僅甲○○、乙○○、丁○○等三人坦
      承賭博，餘僅承認在場或在旁觀看，並未承認有參與賭博，甚且否認參與賭博
      者，故移送機關稱被告甲○○等十人均坦承賭博云云，顯與卷內証據資料不符
      ，而無可採。由上可知，甲○○、乙○○、丁○○等三人之警訊筆錄內雖載被
      告丙○○三人是賭客，惟其既與乙○○、丁○○二人嗣後之供詞相左，且與警
      局移送內容不符，而警局之移送內容又有未盡可信之處，自應認甲○○、丁○○、乙○○等人之警訊筆錄核與事實不符，而不足採。
(三)、己○○之警訊筆錄雖載明戊○○、丙○○二人有參與賭博，但己○○及坦承有
      參與賭博之乙○○、張尚穩二人均已於本院中否認警訊筆錄之真實性，乙○○
      更於原審中一再指稱，伊於警訊中是稱參與賭博之人僅有伊三人，上訴人即被
      告丙○○三位並未參加等語，以己○○之警訊筆錄稱扣案賭資為賭客陳榮耀等
      十人所有云云（詳偵卷第三十三頁），核其所稱之十人亦與警局移送之涉嫌人
      十人不盡相同，可見己○○之警訊筆錄確無可採。被告己○○既供稱警訊筆錄
      不實，伊因被留在警局很久，為趕快回家，未看筆錄即簽名等語，核尚非顯無
      可能，故既無証據証明己○○於警訊中之供述內容與事實相符，自不能以警訊
      筆錄製作時間與事實發生時間較為接近，即認定警訊筆錄可採。否則所有警訊
      筆錄之製作時間均與事實發生時間最為接近，豈非均最為可採？故上訴人上開
      上訴意旨，尚無理由，其上訴應予駁回。
三、被告丙○○、戊○○、己○○等三人均經合法傳喚，無正當理由不到庭，爰不待
    其陳述逕行判決。
據上論結，應依刑事訴訟法第三百七十三條、第三百六十八條、第三百七十一條，判
決如主文。
本案經檢察官劉斐玲到庭執行職務。
中     華     民     國    八十九   年       二       月     二十九     日
                             臺灣高等法院刑事第十五庭
                                 審判長法  官  劉  叡  輝
                                       法  官  林  勤  綱
                                     法  官  黃  瑞  華
右正本證明與原本無異。
不得上訴。
                                       書記官  秦  仲  芳
中     華     民     國    八十九   年       三       月       三       日


司法院資訊處製作；財團法人民間司法改革基金會備份。
